ACORDAO-COMPLETO-2443221

ACÓRDÃO 13965/2020 ATA 43/2020 - SEGUNDA CÂMARA

VISTOS, relatados e discutidos estes autos, que tratam de atos de aposentadoria deferidos pela Diretoria de Inativos e Pensionistas do Comando do Exército.
	ACORDAM os ministros do Tribunal de Contas da União, reunidos em sessão da 2ª Câmara, nos termos dos arts. 71, inciso III e IX, da Constituição Federal, 1º, inciso V, 39, inciso II, e 45 da Lei 8.443/1992 e 260, § 1º e 5º, 261, caput e §1º, e 262, caput e § 2º, do RITCU e ante as razões expostas pela relatora, em:
9.1. considerar legais os atos de Severino do Ramo de Sousa, Marlene Romanovicz, Raimundo Nonato Pontes de Oliveira, Marco Antônio de Carvalho Esser, Raimunda Ferreira do Nascimento, Vera Lúcia Pereira Bastos, Yara Bizutti dos Santos, Maria Eunicy Mariano Rocha e Maria das Mercês Cardoso Pereira, concedendo-lhes registro;
9.2. considerar ilegal o ato de concessão de aposentadoria emitido em favor de Ângela Gentil Peres e negar-lhe registro;
9.3. dispensar a reposição das importâncias indevidamente recebidas de boa-fé pela beneficiária do ato considerado ilegal até a data da notificação desta deliberação à unidade jurisdicionada;
9.4. determinar ao Comando do Exército, em relação ao ato impugnado, que:
9.4.1. no prazo de 15 (quinze) dias, faça cessar os pagamentos decorrentes do ato, sob pena de responsabilidade solidária da autoridade administrativa omissa;
9.4.2. no prazo de 15 (quinze) dias, dê ciência do inteiro teor desta deliberação à interessada, esclarecendo-lhe que o efeito suspensivo proveniente da interposição de recursos não a eximirá da devolução dos valores percebidos indevidamente após a notificação sobre o presente acórdão, em caso de não provimento dos apelos porventura impetrados;
9.4.3. adote providências imediatas, para os fins previstos no art. 133 da Lei 8.112/1990, observado o devido processo legal, visando à apuração e subsequente regularização da acumulação ilícita verificada, compreendendo a acumulação de cargos, empregos ou funções públicas inacumuláveis à luz do art. 37, inciso XVI e § 10, da Constituição Federal;
9.4.4. em caso de opção pela aposentadoria ali instituída, encaminhe, no prazo de 30 (trinta) dias, novo ato, para apreciação por este Tribunal, fazendo os esclarecimentos necessários;
9.4.5. no prazo de 30 (trinta) dias, informe ao TCU as medidas adotadas, sem prejuízo de encaminhar comprovante da data em que a interessada tomou conhecimento do contido no subitem 9.4.2 acima.
9.5. determinar à Secretaria de Fiscalização de Pessoal que monitore o cumprimento das diretrizes ora endereçadas ao Comando do Exército;
9.6. enviar cópia deste acórdão ao Comando do Exército.

Atos de aposentadoria.

Segunda Câmara

Comando do Exército.

3. Interessados: Ângela Gentil Peres (CPF XXX.478.147-XX), Marco Antônio de Carvalho Esser (CPF XXX.278.537-XX), Maria Eunicy Mariano Rocha (CPF XXX.988.451-XX), Maria das Mercês Cardoso Pereira (CPF XXX.456.178-XX), Marlene Romanovicz (CPF XXX.282.989-XX), Raimunda Ferreira do Nascimento (CPF XXX.999.362-XX), Raimundo Nonato Pontes de Oliveira (CPF XXX.019.052-XX), Severino do Ramo de Sousa (CPF XXX.241.601-XX), Vera Lúcia Pereira Bastos (CPF XXX.071.697-XX) e Yara Bizutti dos Santos (CPF XXX.004.258-XX).

13.1. Ministros presentes: Augusto Nardes (na Presidência), Aroldo Cedraz, Raimundo Carreiro e Ana Arraes (Relatora).
13.2. Ministros-Substitutos presentes: Marcos Bemquerer Costa e André Luís de Carvalho.

ANA ARRAES

Adoto como parte inicial do relatório a instrução da Secretaria de Fiscalização de Pessoal, que contou com a anuência de seu corpo dirigente (peças 13 e 14) :
"INTRODUÇÃO
1.	Trata-se de atos de aposentadoria, submetidos, para fins de registro, à apreciação do Tribunal de Contas da União (TCU) , de acordo com o art. 71, inciso III, da Constituição Federal.  Os atos foram cadastrados e disponibilizados ao TCU por intermédio do Sistema e-Pessoal, na forma do art. 2º e 4º da Instrução Normativa TCU 78/2018.
2.	Os atos desse processo pertencem às seguintes unidades:
2.1.	Unidade emissora: COMANDO DO EXÉRCITO.
2.2.	Unidade cadastradora:  DIRETORIA DE INATIVOS E PENSIONISTAS.
2.3.	Subunidade cadastradora: SUC - DCIPAS .
EXAME TÉCNICO
Procedimentos aplicados
3.	Os procedimentos para exame, apreciação e registro de atos de pessoal encontram-se estabelecidos na Instrução Normativa TCU 78/2018 e na Resolução TCU 206/2007. Essas normas dispõem que os atos de pessoal disponibilizados por meio do e-Pessoal devem ser submetidos previamente a críticas automatizadas, com base em parâmetros predefinidos.
4.	As críticas das informações cadastradas na etapa de coleta do ato foram elaboradas e validadas levando-se em conta as peculiaridades de cada ato. Os itens verificados nessa etapa são inerentes a dados cadastrais, fundamentos legais, mapa de tempo, ficha financeira, assim como eventuais ocorrências de acumulação. Trata-se de verificações abrangentes, minuciosas e precisas e sem a necessidade de ação humana e, portanto, menos suscetível a falhas. As críticas aplicadas estão discriminadas no sistema, no Menu e-Pessoal, opção 'Crítica', que podem ser acessadas mediante concessão de perfil específico a servidores do TCU responsáveis pela análise.
5.	Além das críticas automatizadas, há verificação humana adicional no caso de haver alertas do sistema ou informações não formatadas, como esclarecimentos do gestor ou do controle interno.  
6.	As críticas também consideram os registros do Sistema Integrado de Administração de Recursos Humanos (Siape) . O Siape disponibiliza informações atualizadas sobre as parcelas que integram os proventos, diferentemente, portanto, do e-Pessoal, que informa as parcelas no momento do registro do ato. 
7.	Essa confrontação com o Siape fornece uma visão atual e verdadeira da situação, o que permite descaracterizar irregularidades e inconsistências que, embora constantes do e-Pessoal, já foram corrigidas.
8.	As verificações detectadas nos atos encontram-se discriminadas na aba de pendências de cada ato no sistema e-Pessoal, bem como nos espelhos dos atos contemplados por esta instrução.
Exame das Constatações
9.	Ato: 12700/2018 - Interessado: MARLENE ROMANOVICZ - CPF: XXX.282.989-XX
9.1.	Parecer do Controle Interno: considerar o ato Legal.
9.2.	Constatação e análise: 
9.2.1.	HÃ¡ categoria de tempo de contribuição 'Outros - de 26/12/1994 a 22/10/1995' que depende de análise manual.
a.	Justificativa do Gestor de Pessoal: Não há. Verificação efetuada no âmbito do TCU.
b.	Análise do Controle Interno:  Não há. Verificação efetuada no âmbito do TCU.
c.	Análise da unidade técnica (Sefip/TCU) : 'Constatou-se na Aba Mapa de Tempo a inclusão do período de contribuição 'Outros'. Ademais, verificou-se que este tempo averbado foi computado ao tempo total de contribuição utilizado para que o interessado adquirisse o direito de se aposentar pelo Fundamento Legal descrito no ato. Assim, o tempo de contribuição Outros informado no Formulário não interfere na apreciação pela legalidade do ato deste processo.'
9.3.	O detalhamento da inconsistência acima elencada encontra-se no anexo II dessa instrução. 
9.4.	Encaminhamento do ato: 
9.4.1.	Considerar  LEGAL e conceder o registro do ato de MARLENE ROMANOVICZ.
10.	Ato: 49984/2018 - Interessado: YARA BIZUTTI DOS SANTOS - CPF: XXX.004.258-XX
10.1.	Parecer do Controle Interno: considerar o ato Legal com esclarecimentos. Justificativa:  A Portaria nº 392 - DCIPAS/SPC, de 6 de julho de 2018, resolve CANCELAR a Portaria nº 351-DCIP/SPC, de 18 de outubro de 2006, publicada no Diário Oficial nº 201 de 19 de outubro de 2006, na parte referente à servidora YARA BIZUTTI DOS SANTOS, matrícula SIAPE nº 0.078.320, aposentada no cargo de Professor de Ensino Fundamental e Médio, código MAG-404, classe S 1, em face do Tribunal de Contas da União ter julgado ilegal a inclusão da vantagem de 28,86% de acordo com a sentença proferida na ação ordinária nº 930015962-3. Na mesma Portaria resolve APOSENTAR a Servidora YARA BIZUTTI DOS SANTOS, matrícula SIAPE nº 0.078.320, no cargo de Professor do Ensino Básico, Técnico e Tecnológico (EBTT) , classe 'D IV', nível 1 (NS) , com base no 6º, incisos I, II, III e IV, da Emenda Constitucional nº 41/2003, combinado com o § 5º, do Art. 40 da Constituição Federal. Vencimento do Regime de Dedicação Exclusiva com especialização acrescido de 10/10 (dez décimos) , da FG 4, transformados em Vantagem Pessoal (VPNI) , conforme Art. 62-A, da Lei nº 8.112/90, a contar de 19 de outubro de 2006. 
10.2.	Constatações e análises: 
10.2.1.	Houve o registro de pelo menos uma rubrica com 'Denominação para análise pelo TCU = Vantagem de caráter pessoal (82107 - VPNI ART.62-A LEI 8112/90 - AP (Vantagem de caráter pessoal - VPNI art. 62-A Lei 8.112/90) ) .
a.	Justificativa do Gestor de Pessoal: Não há. Verificação efetuada no âmbito do TCU.
b.	Análise do Controle Interno:  Não há. Verificação efetuada no âmbito do TCU.
c.	Análise da unidade técnica (Sefip/TCU) :
	A concessão da vantagem de quintos ou décimos está em consonância com a jurisprudência deste Tribunal e os critérios das Leis 8.911/1994 e 9.624/1998 (os períodos anteriores a 8/4/1998 são suficientes para a incorporação da vantagem de quintos) .
10.2.2.	O Controle interno emitiu parecer pela legalidade com esclarecimentos.
a.	Justificativa do Gestor de Pessoal: Não há. Verificação efetuada no âmbito do TCU.
b.	Análise do Controle Interno:  Não há. Verificação efetuada no âmbito do TCU.
c.	Análise da unidade técnica (Sefip/TCU) :
	Os esclarecimentos do controle interno não interferem na análise do ato.
10.3.	O detalhamento da inconsistência acima elencada encontra-se no anexo II dessa instrução. 
10.4.	Encaminhamento do ato: 
10.4.1.	Considerar  LEGAL e conceder o registro do ato de YARA BIZUTTI DOS SANTOS.
11.	Ato: 78416/2018 - Interessado: MARCO ANTONIO DE CARVALHO ESSER - CPF: XXX.278.537-XX
11.1.	Parecer do Controle Interno: considerar o ato Legal com esclarecimentos. Justificativa:  O servidor possui outra aposentadoria, conforme consta do Diário Oficial do Município do Rio de Janeiro, nº 237, de 9 de Março de 2018.
11.2.	Constatação e análise: 
11.2.1.	O Controle interno emitiu parecer pela legalidade com esclarecimentos.
a.	Justificativa do Gestor de Pessoal: Não há. Verificação efetuada no âmbito do TCU.
b.	Análise do Controle Interno:  Não há. Verificação efetuada no âmbito do TCU.
c.	Análise da unidade técnica (Sefip/TCU) :
O interessado ocupava o cargo de Enfermeiro, que permite a referida acumulação.
11.3.	O detalhamento da inconsistência acima elencada encontra-se no anexo II dessa instrução. 
11.4.	Encaminhamento do ato: 
11.4.1.	Considerar  LEGAL e conceder o registro do ato de MARCO ANTONIO DE CARVALHO ESSER.
12.	Ato: 40124/2019 - Interessado: ANGELA GENTIL PERES - CPF: XXX.478.147-XX
12.1.	Parecer do Controle Interno: considerar o ato Legal com esclarecimentos. Justificativa:  A servidora possui aposentadoria junto ao município do Rio de Janeiro, no cargo de Auxiliar de Enfermagem, conforme publicado no Diário Oficial do Município do Rio de Janeiro nº 195, de 04 de Janeiro de 2018.
12.2.	Constatação e análise: 
12.2.1.	O Controle interno emitiu parecer pela legalidade com esclarecimentos.
a.	Justificativa do Gestor de Pessoal: Não há. Verificação efetuada no âmbito do TCU.
b.	Análise do Controle Interno:  Não há. Verificação efetuada no âmbito do TCU.
c.	Análise da unidade técnica (Sefip/TCU) :
Os esclarecimentos do controle interno não interferem na análise do ato.
12.3.	O detalhamento da inconsistência acima elencada encontra-se no anexo II dessa instrução. 
12.4.	Encaminhamento do ato: 
12.4.1.	Considerar  LEGAL e conceder o registro do ato de ANGELA GENTIL PERES.
13.	Ato: 59300/2019 - Interessado: VERA LUCIA PEREIRA BASTOS - CPF: XXX.071.697-XX
13.1.	Parecer do Controle Interno: considerar o ato Legal com esclarecimentos. Justificativa:  Tempo em atividades insalubres (somatório de tempo ficto) comprovado através do Perfil Profissiográfico Previdenciário - PPP e Declaração de Tempo de Atividade Especial (Período de Contribuição Compreendido na Declaração, de 05/12/1988 a 11/12/1990) . 
13.2.	Constatação e análise: 
13.2.1.	O Controle interno emitiu parecer pela legalidade com esclarecimentos.
a.	Justificativa do Gestor de Pessoal: Não há. Verificação efetuada no âmbito do TCU.
b.	Análise do Controle Interno:  Não há. Verificação efetuada no âmbito do TCU.
c.	Análise da unidade técnica (Sefip/TCU) :
Os esclarecimentos do controle interno não interferem na análise do ato.
13.3.	O detalhamento da inconsistência acima elencada encontra-se no anexo II dessa instrução. 
13.4.	Encaminhamento do ato: 
13.4.1.	Considerar  LEGAL e conceder o registro do ato de VERA LUCIA PEREIRA BASTOS.
14.	Ato: 61473/2019 - Interessado: RAIMUNDO NONATO PONTES DE OLIVEIRA - CPF: XXX.019.052-XX
14.1.	Parecer do Controle Interno: considerar o ato Legal com esclarecimentos. Justificativa:  Errata: VI. MAPA DE TEMPO. 1. Serviço público civil (Adm. Direta e Indireta) em cargo diferente do da aposentadoria) . Órgão ou entidade/Comando: COLÉGIO MILITAR DE MANAUS.
14.2.	Constatação e análise: 
14.2.1.	O Controle interno emitiu parecer pela legalidade com esclarecimentos.
a.	Justificativa do Gestor de Pessoal: Não há. Verificação efetuada no âmbito do TCU.
b.	Análise do Controle Interno:  Não há. Verificação efetuada no âmbito do TCU.
c.	Análise da unidade técnica (Sefip/TCU) :
Os esclarecimentos do controle interno não interferem na análise do ato.
14.3.	O detalhamento da inconsistência acima elencada encontra-se no anexo II dessa instrução. 
14.4.	Encaminhamento do ato: 
14.4.1.	Considerar  LEGAL e conceder o registro do ato de RAIMUNDO NONATO PONTES DE OLIVEIRA.
15.	Ato: 134992/2019 - Interessado: MARIA EUNICY MARIANO ROCHA - CPF: XXX.988.451-XX
15.1.	Parecer do Controle Interno: considerar o ato Legal com esclarecimentos. Justificativa:  II. DADOS DA APOSENTADORIA. Data de ingresso no órgão: 20/01/1983
15.2.	Constatação e análise: 
15.2.1.	O Controle interno emitiu parecer pela legalidade com esclarecimentos.
a.	Justificativa do Gestor de Pessoal: Não há. Verificação efetuada no âmbito do TCU.
b.	Análise do Controle Interno:  Não há. Verificação efetuada no âmbito do TCU.
c.	Análise da unidade técnica (Sefip/TCU) :
A diferença entre as datas é muito pequena e não justifica a devolução do ato.
15.3.	O detalhamento da inconsistência acima elencada encontra-se no anexo II dessa instrução. 
15.4.	Encaminhamento do ato: 
15.4.1.	Considerar  LEGAL e conceder o registro do ato de MARIA EUNICY MARIANO ROCHA.
16.	Ato: 135423/2019 - Interessado: RAIMUNDA FERREIRA DO NASCIMENTO - CPF: XXX.999.362-XX
16.1.	Parecer do Controle Interno: considerar o ato Legal com esclarecimentos. Justificativa:  VI. MAPA DE TEMPO. 2. Tempo de carreira e 3. Tempo no cargo em que se deu a aposentadoria. Data de término: de 23/08/2019, para 22/08/2019.
16.2.	Constatação e análise: 
16.2.1.	O Controle interno emitiu parecer pela legalidade com esclarecimentos.
a.	Justificativa do Gestor de Pessoal: Não há. Verificação efetuada no âmbito do TCU.
b.	Análise do Controle Interno:  Não há. Verificação efetuada no âmbito do TCU.
c.	Análise da unidade técnica (Sefip/TCU) :
A diferença das datas é muito pequena e não justifica a devolução do ato para correção.
16.3.	O detalhamento da inconsistência acima elencada encontra-se no anexo II dessa instrução. 
16.4.	Encaminhamento do ato: 
16.4.1.	Considerar  LEGAL e conceder o registro do ato de RAIMUNDA FERREIRA DO NASCIMENTO.
17.	Ato: 135632/2019 - Interessado: MARIA DAS MERCES CARDOSO PEREIRA - CPF: XXX.456.178-XX
17.1.	Parecer do Controle Interno: considerar o ato Legal com esclarecimentos. Justificativa:  VI. MAPA DE TEMPO. 5. Tempo de  carreira e 6. Tempo no cargo em que se deu a aposentadoria. Data de término: de 11/09/2019, para 10/09/2019. 
17.2.	Constatação e análise: 
17.2.1.	O Controle interno emitiu parecer pela legalidade com esclarecimentos.
a.	Justificativa do Gestor de Pessoal: Não há. Verificação efetuada no âmbito do TCU.
b.	Análise do Controle Interno:  Não há. Verificação efetuada no âmbito do TCU.
c.	Análise da unidade técnica (Sefip/TCU) :
A diferença das datas é muito pequena e não justifica a devolução do ato para correção.
17.3.	O detalhamento da inconsistência acima elencada encontra-se no anexo II dessa instrução. 
17.4.	Encaminhamento do ato: 
17.4.1.	Considerar  LEGAL e conceder o registro do ato de MARIA DAS MERCES CARDOSO PEREIRA.
18.	Ato: 1903/2020 - Interessado: SEVERINO DO RAMO DE SOUSA - CPF: XXX.241.601-XX
18.1.	Parecer do Controle Interno: considerar o ato Legal com esclarecimentos. Justificativa:  II. DADOS DA APOSENTADORIA. É final de carreira?: de Não, para Sim; VI. MAPA DE TEMPO. 1.Tempo de carreira e 2.Tempo no cargo em que se deu a aposentadoria. Data de término:de 08/10/2019, para 07/10/2019. 
18.2.	Constatação e análise: 
18.2.1.	O Controle interno emitiu parecer pela legalidade com esclarecimentos.
a.	Justificativa do Gestor de Pessoal: Não há. Verificação efetuada no âmbito do TCU.
b.	Análise do Controle Interno:  Não há. Verificação efetuada no âmbito do TCU.
c.	Análise da unidade técnica (Sefip/TCU) :
Os esclarecimentos do controle interno não interferem na análise do ato.
18.3.	O detalhamento da inconsistência acima elencada encontra-se no anexo II dessa instrução. 
18.4.	Encaminhamento do ato: 
18.4.1.	Considerar  LEGAL e conceder o registro do ato de SEVERINO DO RAMO DE SOUSA.
CONCLUSÃO
19.	A abrangência e a profundidade das verificações levadas a efeito fundamentam convicção de que os atos 1903/2020, 12700/2018, 61473/2019, 40124/2019, 78416/2018, 135423/2019, 59300/2019, 49984/2018, 134992/2019 e 135632/2019 podem ser apreciados pela legalidade, em razão de não terem sido encontradas irregularidades nos atos, de acordo com o item Exame das Constatações desta instrução.
PROPOSTA DE ENCAMINHAMENTO
20.	Ante o exposto, com fundamento no art. 71, inciso III, da Constituição Federal, no art. 1º, inciso V, e art. 39, incisos I e II, da Lei 8.443/1992, no art. 260 do Regimento Interno do Tribunal de Contas da União, propõe-se: 
20.1.	Considerar  LEGAIS e conceder o registro dos atos de SEVERINO DO RAMO DE SOUSA, MARLENE ROMANOVICZ, RAIMUNDO NONATO PONTES DE OLIVEIRA, ANGELA GENTIL PERES, MARCO ANTONIO DE CARVALHO ESSER, RAIMUNDA FERREIRA DO NASCIMENTO, VERA LUCIA PEREIRA BASTOS, YARA BIZUTTI DOS SANTOS, MARIA EUNICY MARIANO ROCHA e MARIA DAS MERCES CARDOSO PEREIRA."
2.	Divergindo parcialmente, a representante do Ministério Público junto ao TCU assim se pronunciou (peça 16) :
	"Versam os autos sobre processo consolidado com aposentadorias deferidas pela Diretoria de Inativos e Pensionistas do Comando do Exército. A Secretaria de Fiscalização de Pessoal - Sefip - opina pela legalidade e registro dos atos (pareceres uniformes de peças n.ºs 13 e 14) .
2.	No ato concessório de Angela Gentil Peres, aposentada no cargo de auxiliar operacional de serviços diversos, o órgão de controle interno consigna que a interessada acumula outra aposentadoria no município do Rio de Janeiro, no cargo de auxiliar de enfermagem (fl. 4 da peça n.º 5) .
3.	O art. 37, inciso XVI, alínea 'c', da Constituição Federal de 1.988, permite a acumulação de 'dois cargos ou empregos de dois cargos ou empregos privativos de profissionais de saúde, com profissões regulamentadas'.
4.	O cargo de auxiliar operacional de serviços diversos não é privativo de profissional de saúde e não se enquadra na exceção prevista no texto constitucional. Ademais, identificamos decisão proferida pelo Superior Tribunal de Justiça que entendeu ser incabível a acumulação em análise:
'AgInt no AGRAVO EM RECURSO ESPECIAL Nº 1.207.904 - DF (2017/0295846-5) 
RELATOR:  MINISTRO HERMAN BENJAMIN
EMENTA: AGRAVO INTERNO. ACUMULAÇÃO DE CARGOS PÚBLICOS. CARGO DE AUXILIAR OPERACIONAL DE SERVIÇOS DIVERSOS NÃO É PRIVATIVO DE PROFISSIONAL DA ÁREA DA SAÚDE, TAMPOUCO SE TRATA DE PROFISSÃO REGULAMENTADA POR LEI, O QUE IMPOSSIBILITA A SUA ACUMULAÇÃO LEGAL COM O DE TÉCNICO EM ENFERMAGEM. REVOLVIMENTO DE MATERIAL FÁTICO-PROBATÓRIO. SÚMULA 7/STJ. ARTIGOS NÃO PREQUESTIONADOS. SÚMULA 211/STJ. DIVERGÊNCIA JURISPRUDENCIAL. EXAME PREJUDICADO.
1. O Tribunal a quo não emitiu juízo de valor sobre os arts. 7º, 8º, 12, 13 e 20 da Lei 7498/1986, dispositivos legais cuja ofensa se aduz.
2. O Superior Tribunal de Justiça entende ser inviável o conhecimento do Recurso Especial quando os artigos tidos por violados não foram apreciados pelo Sodalíco de origem, a despeito da oposição de Embargos de Declaração, haja vista a ausência do requisito do prequestionamento. Incide, na espécie, a Súmula 211/STJ. 
3. Quanto à violação do art. 2º da Lei 7498/1986, o acórdão recorrido entendeu que o cargo de Auxiliar Operacional de Serviços Diversos não é uma profissão regulamentada por lei e que suas atribuições não são privativas de profissional da saúde. Mudar o entendimento da Corte de piso demanda o revolvimento de fatos e provas, cujo reexame é inviável no Superior Tribunal de Justiça, ante o óbice da Súmula 7/STJ: 'A pretensão de simples reexame de prova não enseja Recurso Especial.' 
4. Fica prejudicada análise da divergência jurisprudencial quando a tese sustentada já foi afastada no exame do Recurso Especial pela alínea 'a' do permissivo constitucional.
5. Agravo Interno não provido'.  (grifo nosso) 
5.	Ao proferir o Acórdão n.º 5.743/2016, a 1.ª Câmara da Corte de Contas apreciou situação similar, na qual decidiu pela irregularidade da acumulação do cargo de auxiliar operacional de serviços diversos no Ministério da Saúde, com o cargo de auxiliar operacional de serviços diversos (AOSD - Enfermagem) , do quadro de pessoal da Secretaria de Estado da Saúde do Distrito Federal.
6.	Opinamos, pois, pela ilegalidade do ato de peça n.º 5, uma vez que se configura irregular a acumulação de aposentadorias pela ex-servidora Angela Gentil Peres, uma no cargo de auxiliar operacional de serviços diversos na Diretoria de Inativos e Pensionistas do Comando do Exército, e outra no cargo de auxiliar de enfermagem no município do Rio de Janeiro, haja vista que o cargo de auxiliar operacional de serviços diversos não é cargo privativo da área de saúde. Nos termos do art. 133 da Lei n.º 8.112/90, resta à interessada optar por uma das aposentadorias, devendo o órgão de pessoal federal encaminhar novo ato à apreciação pela Corte de Contas, por intermédio do sistema e-Pessoal, em caso de escolha pelo benefício pago pelos cofres federais.
7.	O ato de aposentadoria ora questionado deu entrada no Tribunal em 03/06/2019, há menos de cinco anos, ficando dispensada a oitiva prévia da interessada, nos termos do entendimento firmado no Acórdão 587/2011-TCU-Plenário.
8.	Quanto aos demais atos, aquiescemos à proposição de legalidade e registro firmada pela unidade técnica.
9.	Por todo o exposto, com as vênias de estilo por discordar parcialmente da proposta trazida pela Sefip às peças n.ºs 13 e 14, esta representante do Ministério Público de Contas propõe ao Tribunal que:
9.1. considere ilegal o ato de aposentadoria de Angela Gentil Peres - CPF n.º XXX.478.147-XX, no cargo de auxiliar operacional de serviços diversos da Diretoria de Inativos e Pensionistas do Comando do Exército, ante a impossibilidade de acumulação com outra aposentadoria estatutária, decorrente do cargo de auxiliar de enfermagem no município do Rio de Janeiro, negando-se registro ao ato de peça n.º 5;
9.2. seja dispensado o ressarcimento das importâncias indevidamente recebidas de boa-fé pela interessada, nos termos da Súmula TCU n.º 106;
9.3. determine à Diretoria de Inativos e Pensionistas do Comando do Exército que, nos termos do artigo 133 da Lei n.º 8.112/90, convoque a inativa Angela Gentil Peres para formular opção por uma das aposentadorias por ela recebidas, no prazo máximo de dez dias, e cadastre novo ato de aposentadoria no sistema e-Pessoal, se a interessada optar pelo benefício federal, suspendendo os pagamentos da aposentadoria federal, caso a ex-servidora permaneça silente ao fim do prazo estipulado;
9.4. considere legais e ordene o registro dos demais atos constantes dos presentes autos."
	É o relatório.

não há.

Procuradora-geral Cristina Machado da Costa e Silva.

APOSENTADORIA. ACUMULAÇÃO DE CARGOS EM DESACORDO COM AS HIPÓTESES CONSTITUCIONALMENTE PREVISTAS. ILEGALIDADE DE UM ATO. LEGALIDADE DOS DEMAIS. DETERMINAÇÃO. CIÊNCIA.

APOSENTADORIA (APOS)

Secretaria de Fiscalização de Pessoal - Sefip.

Trata-se de dez atos de aposentadoria deferidos pela Diretoria de Inativos e Pensionistas do Comando do Exército.
Analisados os documentos contidos nos autos, a Secretaria de Fiscalização de Pessoal propôs considerar legais e conceder registro a todos, por não terem sido identificadas irregularidades.
A procuradora-geral Cristina Machado da Costa e Silva, representando o Ministério Público junto ao TCU, divergiu dessa proposta, por constatar que Ângela Gentil Peres, aposentada no cargo de Auxiliar Operacional de Serviços Diversos, acumula outra aposentadoria, no Município do Rio de Janeiro, no cargo de Auxiliar de Enfermagem. Opinou, destarte, pela ilegalidade desse ato, pois se configura irregular a acumulação, nos termos do Acórdão 5743/2016-TCU-Primeira Câmara, de relatoria do ministro Bruno Dantas.
De fato, conforme alertou o próprio Centro de Controle Interno do Exército, a inativa possui outra aposentadoria "junto ao município do Rio de Janeiro, no cargo de Auxiliar de Enfermagem, conforme publicado no Diário Oficial do Município do Rio de Janeiro nº 195, de 04 de Janeiro de 2018". Considerando que o cargo de Auxiliar Operacional de Serviços Diversos não é privativo da área de saúde, tampouco profissão regulamentada por lei, não é possível acumular aposentações.
Isso posto, anuo à proposta da douta procuradora, de considerar ilegal a aposentadoria de Ângela Peres, negando-lhe registro, e de determinar à Diretoria de Inativos e Pensionistas do Comando do Exército que a convoque para optar por uma das aposentadorias por ela recebidas.
Por sua vez, devem ser considerados legais os demais atos avaliados nos presentes autos, nos quais não constam quaisquer irregularidades.
Em conclusão, vale destacar que o ato irregular deu entrada neste Tribunal há menos de cinco anos, não sendo aplicável, portanto, o procedimento de contraditório e ampla defesa determinado pelo Acórdão 587/2011-TCU-Plenário.
	Ante o exposto, voto por que o Tribunal adote a minuta de acórdão que submeto à consideração deste Colegiado.
TCU, Sala das Sessões Ministro Luciano Brandão Alves de Souza, em 1 de dezembro de 2020.
ANA ARRAES 
Relatora